MICKAEL KNOP

Engenheiro de Software

Atuo como desenvolvedor há mais de 4 anos, já tendo passado por projetos construídos com diferentes linguagens, como PHP, Python e principalmente JavaScript, ainda que, atualmente, tenha familiaridade com a maioria das linguagens de alto nível. Ao longo da jornada, lidei com diferentes nichos de sistemas, como delivery de produtos, prospecção bancária, implantação e integração de SAAS, criação de livechats, loja virtual, sistemas de gerenciamento de conteúdo, entre outros modelos.

Mais à fundo, possuo conhecimento de boas práticas de desenvolvimento, modelagem de sistemas, levantamento de requisitos, padrões de design e padrões arquiteturais, sistemas operacionais, compiladores, sistemas distribuídos, documentação de software e cobertura de testes automatizados.

Profissionalmente, mantive aplicações do lado do servidor construídas com frameworks JavaScript, como o Express e o Nest, frameworks PHP, como o Slim, o Codelgniter e principalmente o Laravel, e Python com o Flask. No lado do cliente, atuei majoritariamente usando Vanilla JS e jQuery, mas também TypeScript com React ou Angular.

Sobre infraestrutura, tenho sólida experiência em sistemas operacionais Linux, servidores web, como Nginx e Apache, bancos de dados relacionais, como MySQL, SQL Server e SQLite, bancos de dados não-relacionais, como MongoDB, Redis e Firebase, versionamento de código através do Git e cloud services com a Digital Ocean. Também tenho familiaridade com a área de DevOps, conseguindo construir aplicações multi-container com docker-compose, orquestração de containers e práticas, como o auto-scale e o auto-healing com Kubernetes, construção de pipelines de integração e de deployment com o Actions, monitoramento e laC.

Já atuei em squads de desenvolvimento ágil como Tech Lead juntamente de PO, Scrum Master, QAs e outros desenvolvedores. Mantínhamos o controle e deadlines de nossas Sprints através do Jira. Possuo inglês em nível de conversação, posso ler, escrever e ter diálogos sobre problemas rotineiros.

Particularmente, busco ir para o lado mais técnico da área, por isso, me mantenho diariamente atualizado através de diferentes mídias de informação, buscando melhorar cada dia mais e aprender sempre algo novo para melhorar a qualidade do meu trabalho.

CONTATO

Website: knopmickael.github.io

GitHub: @knopmickael LinkedIn: @knopmickael

E-mail:

knopmickael@gmail.com Celular: +5551991000416

EDUCAÇÃO

2015 - 2020: Bacharel em Sistemas de Informação pela ULBRA

EXPERIÊNCIA

Empresa: DataInfo

Cargo: Desenvolvedor full-stack pleno

Período: 05/2023 – o momento

Tecnologias: JavaScript, React, TS, Node.js, Office API,

Graph API, SSO, Clean Arch, TDD

Descrição: Estou desenvolvendo um plug-in para MS Word em JS, para um cliente da área jurídica, que manipula e transforma dados em documentos de forma automatizada, e que até então, ocorriam em um sistema legado que não atende mais as necessidades do cliente.

Empresa: PlanMob

Cargo: Desenvolvedor back-end pleno

Período: 10/2021 – 11/2022

Tecnologias: JavaScript, AngularJS, PHP, Framework, PHPUnit, OAuth2, Dependency Injection, Docker,

Node.is, Express, MongoDB, Swagger, S3, EC2

Descrição: Mantive aplicações existentes de entrega de mercadorias construídas com Node/Express e PHP/Slim. Realizei integrações com servicos de terceiros da AWS e desenvolvi APIs de BFF com Clean Arch e Test-Driven Development.

Empresa: TrioMidia

Cargo: Desenvolvedor full-stack júnior

Período: 05/2020 - 08/2021

Tecnologias: PHP, Laravel, Vue.js, MySQL,

PhpMyAdmin, Postman, SSH, Linux, Digital Ocean, Expo

Descrição: Desenvolvi softwares institucionais e de comércio eletrônico com sistemas de gerenciamento de conteúdo. Aplicações móveis com Expo. Também fui responsável pela infraestrutura das aplicacões.